最高法院民事裁定　　　　　　　　　 110年度台上字第3135號
上　訴　人　陳培坤

　　　　　　陳培榮
共　　　同
訴訟代理人　林亦書律師
　　　　　　廖信憲律師
被 上訴 人　謝素美

　　　　　　謝素華
共　　　同
訴訟代理人　張仁興律師
上列當事人間請求所有權移轉登記等事件，上訴人對於中華民國
110年8月3日臺灣高等法院第二審更審判決（109年度重上更一字
第139號），提起上訴，本院裁定如下：
    主  文
上訴駁回。
第三審訴訟費用由上訴人負擔。
    理  由
按上訴第三審法院，非以原判決違背法令為理由，不得為之；
  又判決不適用法規或適用不當者，為違背法令；且提起上訴，
  上訴狀內應記載上訴理由，表明原判決所違背之法令及其具體
  內容，暨依訴訟資料合於該違背法令之具體事實，其依民事訴
  訟法第469條之1規定提起上訴者，並應具體敘述為從事法之續
  造、確保裁判之一致性或其他所涉及之法律見解具有原則上重
  要性之理由。同法第467條、第468條、第470條第2項定有明文
  。是當事人提起上訴，如依同法第469 條規定，以原判決有所
  列各款情形之當然違背法令為理由時，其上訴狀或理由書應表
  明該判決有合於各該條款規定情形之具體內容，及係依何訴訟
  資料合於該違背法令之具體事實；如依同法第469條之1規定，
  以原判決有前條以外其他不適用法規或適用不當為理由時，其
  上訴狀或理由書應表明該判決所違背之法令條項，或有關解釋
  字號，或成文法以外之習慣或法理、法則等及其具體內容，暨
  係依何訴訟資料合於該違背法令之具體事實，並具體敘述為從
  事法之續造、確保裁判之一致性或其他所涉及之法律見解具有
  原則上重要性之理由。上訴狀或理由書如未依上述方法表明，
  或其所表明者與上開法條規定不合時，即難認為已合法表明上
  訴理由，其上訴自非合法。
本件上訴人對於原判決提起上訴，雖以該判決違背法令為由，
  惟核其上訴理由狀所載內容，係就原審取捨證據、認定事實及
  契約解釋之職權行使所論斷：依證人謝素月、謝素芬、陳素敏
  （上3人與被上訴人為姊妹，合稱謝素月等5人）與楊文義所為
  證詞，參互以察，堪認被上訴人主張因兩造母親陳桂櫻及上訴
  人於民國85年間要求謝素月等5 人拋棄對外祖父陳長綿遺產之
  繼承權，並承諾予每人1間房子或新臺幣（下同）500萬元為代
  價，謝素月等5 人始同意拋棄繼承等情為可採。被上訴人主張
  90年協議為其參與上訴人所提購地建屋，再出資500 萬元本息
  即可分得系爭建物之1 戶（含坐落基地應有部分及停車位），
  系爭協議書亦係依90年協議約定而為等語為可採。綜上，被上
  訴人依90年協議及系爭協議書約定，請求上訴人各將系爭土地
  所有權應有部分468/10000，合計各為936/10000，分別移轉登
  記與被上訴人，均屬有據等情，指摘有判決適用法規不當、理
  由不備或理由矛盾之違背法令情事，及就原審已論斷或其他與
  判決結果無影響者，泛言未為論斷，而非表明該判決所違背之
  法令及其具體內容，暨依訴訟資料合於該違背法令之具體事實
  ，更未具體敘述為從事法之續造、確保裁判之一致性或其他所
  涉及之法律見解具有原則上重要性之理由，難認其已合法表明
  上訴理由。依首揭說明，應認其上訴為不合法。
據上論結，本件上訴為不合法。依民事訴訟法第481條、第444
  條第1項、第95條、第78條，裁定如主文。
中    華    民    國   110    年    11    月    17    日
                      最高法院民事第六庭
                          審判長法官  魏  大  喨  
                                法官  李  寶  堂  
                                法官  李  文  賢  
                                法官  邱  瑞  祥  
                                法官  林  玉  珮  
本件正本證明與原本無異
                                      書  記  官
中    華    民    國   110    年    11    月    23    日